臺灣高雄地方法院刑事判決　　　　　　　 94年度易字第696號
公　訴　人　臺灣高雄地方法院檢察署檢察官
被　　　告　己○○　男　37歲.
上列被告因竊盜案件，經檢察官提起公訴（臺灣高雄地方法院檢
察署94年度偵字第5350號）及移送併辦（臺灣臺南地方法院檢察
署94年度營偵字第455 號、臺灣高雄地方法院檢察署94年度偵字
第10995 號），嗣因被告就被訴事實為有罪之陳述，經本院告知
簡式審判程序意旨，並聽取公訴人及被告之意見後，本院合議庭
裁定由受命法官獨任依簡式審判程序審理，判決如下：
    主  文
己○○連續竊盜，累犯，處有期徒刑壹年肆月。
    事  實
一、己○○曾因竊盜案件，經臺灣臺南地方法院於民國91年3 月
    25日以90年度訴字第1553號刑事判決判處有期徒刑1 年2 月
    ，於92年8 月13日執行完畢，猶不知悔改，復意圖為自己不
    法之所有，基於竊盜之概括犯意，於如附表所示之時間，在
    如附表所示之地點，以如附表所示之方式，連續竊取如附表
    所示被害人所有，如附表所示之竊盜所得財物（各次行為之
    時間、地點、行為方式、被害人及竊盜所得財物，詳如附表
    所示）。嗣因己○○於93年11月29日22時許及同年12月21日
    22時30分許，先後持如附表編號2 、4 所示之竊盜所得財物
    至高雄市前金區○○○路150 號「奇美通訊館」，以新臺幣
    （下同）5,500 元、1,000 元之代價，販賣予不知情之呂榮
    奇；再於93年12月27日晚間某時，持如附表編號3 、5 所示
    之竊盜所得財物至高雄市新興區○○○路464 號「換Ｇ俱樂
    部」，以1,700 元、2,600 元販賣予不知情之店員伍雅惠，
    經警循線查獲其涉犯如附表編號2 至編號6 之犯行；再經警
    將於如附表編號1 所示之被害人甲○○所駕駛車牌號碼HJ
    －6921號自用小客車上所採集可資比對之指紋1 枚，送請內
    政部警政署刑事警察局鑑驗結果，認送鑑可資比對之指紋1
    枚，與該局檔存己○○指紋卡之右拇指指紋相符，查知己○○涉犯如附表編號1 所示之竊盜犯行；又於94年5 月11日13
    時許，己○○在高雄市三民區○○○路828 號前，竊取如附
    表編號8 所示之財物，得手後正欲離開之際，為巡邏員警當
    場查獲，復循線查獲其涉犯如附表編號7 所示之犯行。
二、案經高雄市政府警察局新興分局移送臺灣高雄地方法院檢察
    署檢察官偵查起訴、臺南縣警察局新營分局報請臺灣臺南地
    方法院檢察署呈請臺灣高等法院檢察署令轉臺灣高雄地方法
    院檢察署檢察官移送併辦及高雄市政府警察局三民第二分局
    報請臺灣高雄地方法院檢察署檢察官移送併辦。
    理  由
一、按除被告所犯為死刑、無期徒刑、最輕本刑為3 年以上有期
    徒刑之罪或高等法院管轄第一審案件者外，於法院行準備程
    序進行中，被告先就被訴事實為有罪之陳述時，審判長得告
    知被告簡式審判程序之旨，並聽取當事人、代理人、辯護人
    及輔佐人之意見後，裁定進行簡式審判程序；且受命法官行
    準備程序，與法院或審判長有同一之權限；又簡式審判程序
    之證據調查，不受刑事訴訟法第159 條第1 項、第161 條之
    2 、第161 條之3 、第163 條之1 及第164 條至第170 條規
    定之限制，刑事訴訟法第273 條之1 第1 項、第279 條第2
    項前段、第273 條之2 分別定有明文。查被告己○○所為係
    犯死刑、無期徒刑、最輕本刑為3 年以上有期徒刑以外之罪
    ，其於準備程序中就前開被訴事實為有罪之陳述，經受命法
    官告知簡式審判程序之旨，並聽取公訴人、被告之意見後，
    本院認為適宜由受命法官獨任進行簡式審判程序，依刑事訴
    訟法第273 條之1 第1 項規定，裁定由受命法官獨任進行審
    判程序，合先敘明。
二、訊據被告己○○對於上揭事實供認不諱，核與證人即被害人
    甲○○、壬○○、戊○○、乙○○、辛○○、庚○○、癸○○、丁○○於警詢中指述之情節相符【參見臺南縣警察局新
    營分局刑案偵查卷宗（下稱警卷卷(二)）第1 頁至第4 頁、臺
    灣高雄地方法院檢察署94年度偵字第5350號案卷（下稱偵查
    卷卷(一)第11頁至第12頁、第17頁至第19頁、第10頁、第14頁
    至第16頁、第20頁至第21頁、高雄市政府警察局三民第二分
    局刑案偵查卷宗（下稱警卷卷(三)）第6 頁至第8 頁、第10頁
    】。另如附表編號1 所示之竊盜案件，經警於甲○○所駕駛
    車牌號碼HJ－6921號自用小客車上所採集可資比對之指紋1
    枚，送請內政部警政署刑事警察局鑑驗結果，認送鑑可資比
    對之指紋1 枚，經輸入電腦比對結果，與該局檔存被告指紋
    卡之右拇指指紋相符，並有內政部警政署刑事警察局93年12
    月6 日刑紋字第0930234525號鑑驗書影本1 紙在卷可參（參
    見警卷卷(三)第15頁）；再被告確於93年11月29日22時許及同
    年12月21日22時30分許，先後持如附表編號2 、4 所示之竊
    盜所得財物至高雄市前金區○○○路150 號「奇美通訊館」
    ，以5,500 元、1,000 元之代價，販賣予不知情之呂榮奇，
    又於93年12月27日晚間某時，持如附表編號3 、5 所示之竊
    盜所得財物至高雄市新興區○○○路464 號「換Ｇ俱樂部」
    ，以1,700 元、2,600 元販賣予不知情之店員伍雅惠，並經
    證人呂榮奇、伍雅惠於警詢中證述明確（參見偵查卷卷(一)第
    26頁至第29頁、第24頁至第25頁），復有物品買賣讓渡書2
    紙、讓渡切結書1 紙（參見偵查卷卷(一)第36頁至第38頁）在
    卷足據；而如附表編號4 、編號6 、編號8 之竊盜所得財物
    ，分別已經被害人乙○○、庚○○、丁○○領回，復有贓物
    認領保管單3 紙附卷可佐（參見偵查卷卷(一)第39頁、第40頁
    、警卷卷(三)第26頁）。足認被告前揭自白，核與事實相符，
    堪予採信。本件事證明確，被告犯行洵堪認定。
三、核被告己○○所為，係犯刑法第320 條第1 項之竊盜罪。被
    告連續多次竊盜犯行，時間緊接，犯罪構成要件相同，顯係
    基於概括犯意反覆為之，應依連續犯之規定論以一罪，並依
    法加重其刑。又被告前因竊盜案件，經臺灣臺南地方法院於
    91年3 月25日以90年度訴字第1553號刑事判決判處有期徒刑
    1 年2 月，於92年8 月13日執行完畢乙節，有臺灣高等法院
    被告前案紀錄表1 份在卷可憑，其於5 年之內再犯上開有期
    徒刑以上之罪，為累犯，應依刑法第47條規定加重其刑，並
    遞加重之。復按，公訴人雖僅就如附表編號2 至編號6 所示
    之竊盜犯行提起公訴，然檢察官就犯罪事實一部起訴者，其
    效力及於全部，刑事訴訟法第267 條定有明文。本件被告如
    附表編號1 、編號7 、編號8 所示之竊盜犯行，核與前揭業
    經本院論罪科刑之如附表編號2 至編號6 所示之竊盜犯行部
    分，具有連續犯之關係，已如前述，應為起訴效力所及，本
    院自應併予審究，附此敘明。本院審酌被告曾因竊盜案件，
    經臺灣臺南地方法院於91年3 月25日以90年度訴字第1553號
    刑事判決判處有期徒刑1 年2 月，於92年8 月13日執行完畢
    ，有臺灣高等法院被告前案紀錄表1 份在卷足據，可知被告
    素行不良，且正值壯年，不思以工作賺取生活之所需，竟因
    貪圖私利，連續竊盜他人之財物，行竊次數並高達8 次，惡
    性非輕，復審酌其竊盜所得財物之價值，及其於犯罪後坦承
    犯行，態度尚稱良好等一切情狀，量處如主文所示之刑。
據上論斷，應依刑事訴訟法第273 條之1 第1 項、第284 條之1
、第299 條第1 項前段，刑法第56條、第320 條第1 項、第47條
，判決如主文。
本案經檢察官丙○○到庭執行職務。
中　　華　　民　　國　　94　　年　　7 　　月　　13　　日
                  刑事第十二庭  法　官  伍逸康
以上正本證明與原本無異。
如不服本判決，應於收受送達後10日內向本院提出上訴書狀。
（須附繕本）
中　　華　　民　　國　　94　　年　　7 　　月　　19　　日
　　　　　　　　　　　　　　　  書記官  蘇  豫
附表：
┌──┬────┬─────┬──────┬─────┐
│編號│  時間  │  地點    │  行為方式  │被害人及竊│
│    │        │          │            │盜所得財物│
├──┼────┼─────┼──────┼─────┤
│1   │93年11月│臺南縣新營│徒手竊取    │甲○○所有│
│    │7 日15時│市○○路  │            │置於車牌號│
│    │許      │126 號前  │            │碼HJ－6921│
│    │        │          │            │號自用小客│
│    │        │          │            │車內之白色│
│    │        │          │            │手提包1 個│
├──┼────┼─────┼──────┼─────┤
│2   │93年11月│高雄市三民│徒手竊取    │壬○○所有│
│    │29日19時│區○○○路│            │置於車牌號│
│    │30分許  │310 號前  │            │碼不詳之自│
│    │        │          │            │用小客車內│
│    │        │          │            │之摩托羅拉│
│    │        │          │            │（MOTOLOLA│
│    │        │          │            │）廠牌行動│
│    │        │          │            │電話1 具  │
├──┼────┼─────┼──────┼─────┤
│3   │93年11月│高雄市新興│徒手竊取    │戊○○所有│
│    │月底某日│區○○路某│            │置於車牌號│
│    │某時    │處        │            │碼不詳、車│
│    │        │          │            │型不明之車│
│    │        │          │            │輛內之米瑟│
│    │        │          │            │奇（G.PLUS│
│    │        │          │            │）廠牌行動│
│    │        │          │            │話1 具    │
├──┼────┼─────┼──────┼─────┤
│4   │93年12月│高雄市新興│徒手竊取    │乙○○所有│
│    │21日22時│區○○○路│            │置於車牌號│
│    │許      │131 之1 號│            │碼不詳之自│
│    │        │前        │            │用小客車內│
│    │        │          │            │之夏普（  │
│    │        │          │            │SHARP）廠 │
│    │        │          │            │牌行動電話│
│    │        │          │            │1 具      │
├──┼────┼─────┼──────┼─────┤
│5   │93年12月│高雄市六合│徒手竊取    │辛○○所有│
│    │底某日某│路某處    │            │之諾基亞（│
│    │時      │          │            │NOKIA ）廠│
│    │        │          │            │牌行動電話│
│    │        │          │            │1 具      │
├──┼────┼─────┼──────┼─────┤
│6   │94年1 月│高雄市三民│徒手竊取    │庚○○所有│
│    │18日某時│區○○路某│            │置於車牌號│
│    │        │處        │            │碼不詳、車│
│    │        │          │            │型不詳之車│
│    │        │          │            │輛內之新力│
│    │        │          │            │易立信（  │
│    │        │          │            │SONY      │
│    │        │          │            │ERISSON） │
│    │        │          │            │廠牌行動電│
│    │        │          │            │話1 具    │
├──┼────┼─────┼──────┼─────┤
│7   │94年4 月│高雄市三民│乘癸○○下車│癸○○所有│
│    │18日6 時│區○○路與│購買早餐之際│置於該車右│
│    │40分許  │陽明路口  │，徒手開啟車│前座座椅之│
│    │        │          │牌號碼ZS－  │皮包（內有│
│    │        │          │5259號自用小│現金20餘萬│
│    │        │          │客車車門，入│元）      │
│    │        │          │內竊取      │          │
├──┼────┼─────┼──────┼─────┤
│8   │94年5 月│高雄市三民│乘車號YE－  │丁○○所有│
│    │11日13時│區○○○路│9503號工程車│置於該車車│
│    │許      │828 號前  │疏未上鎖之機│內之工具包│
│    │        │          │會，徒手開啟│1 個（內有│
│    │        │          │車門入內竊取│斜口鉗2 支│
│    │        │          │            │、尖嘴鉗1 │
│    │        │          │            │支、起子2 │
│    │        │          │            │支、萬用鉗│
│    │        │          │            │1 支、接頭│
│    │        │          │            │1 包、束線│
│    │        │          │            │2 束、插座│
│    │        │          │            │2 個、美工│
│    │        │          │            │刀1 支）  │
└──┴────┴─────┴──────┴─────┘
附錄本案論罪科刑法條全文：
中華民國刑法第320條
意圖為自己或第三人不法之所有，而竊取他人之動產者，為竊盜
罪，處5 年以下有期徒刑、拘役或500 元以下罰金。
意圖為自己或第三人不法之利益，而竊佔他人之不動產者，依前
項之規定處斷。
前2 項之未遂犯罰之。
